臺灣高等法院刑事裁定
110年度毒抗字第878號
抗  告  人  林政焜




上列聲請人因違反毒品危害防制條例案件，對於臺灣新北地方法
院110年度毒聲重字第48號，中華民國110年4月23日確定裁定（
原審案號：臺灣新北地方法院108年度毒聲字第270號），聲請重
新審理，本院裁定如下：
    主  文
抗告駁回。
    理  由
一、原裁定意旨略以：抗告人林政焜因施用第一、二級毒品犯行
    ，前經臺灣新北地方檢察署檢察官向原審聲請強制戒治，經
    原審以110年度毒聲字第474號裁定認抗告人有繼續施用毒品
    之傾向，裁定令抗告人入戒治處所施以強制戒治，抗告人不
    服提起抗告後，經本院於110年3月24日以110年度毒抗字第3
    30號以抗告無理由而裁定駁回抗告確定，足認本件強制戒治
    處分之實體終審確定裁定為本院110年度毒抗字第330號裁定
    ，依最高法院89年度台非字第76號判決意旨，則抗告人應向
    本院聲請重新審理，原審法院非該強制戒治裁定確定法院，
    自無管轄權，故其聲請程序不合法，依毒品危害防制條例第
    20條之1第4項前段應予駁回等語。
二、抗告意旨略以：法務部於110年3月26日修正公告「有無繼續
    施用毒品傾向評估標準紀錄表」，抗告人依新標準重新評估
    是否有繼續施用毒品傾向容有疑義，原審依據修正前之評估
    標準評估，認抗告人前科紀錄分數高，而裁定令入戒治處所
    強制戒治，容有錯誤，為此提起抗告等語。
三、按觀察、勒戒及強制戒治之裁定確定後，有毒品危害防制條
    例第20條之1第1項第1至6款情形之一，認為應不施以觀察、
    勒戒或強制戒治者，受觀察、勒戒或強制戒治處分之人得以
    書狀敘述理由，聲請原裁定確定法院重新審理。又所謂確定
    之裁定，如因抗告不合法而駁回時，固指原審法院之裁定；
    倘該裁定經提起抗告後，已由上級審法院為實體之裁定者，
    則其確定裁定係指上級審法院之裁定（最高法院89年度台非
    字第76號刑事判決意旨參照），另法院認無重新審理之理由
    ，或程序不合法者，應以裁定駁回之，毒品危害防制條例第
    20條之1第4項前段定有明文。
四、經查：抗告人因施用第一、二級毒品犯行，前經原審以110
    年度毒聲字第474號裁定認抗告人有繼續施用毒品之傾向，
    裁定令抗告人入戒治處所施以強制戒治，抗告人不服提起抗
    告後，經本院於110年3月24日以110年度毒抗字第330號以抗
    告無理由而裁定駁回抗告確定，有該裁定、本院被告前案紀
    錄表各1份（見毒聲重48卷第11至21、25至29頁）在卷可憑
    ，足認抗告人強制戒治處分之確定裁定應為本院110年度毒
    抗字第330號裁定，是抗告人具狀向原審聲請重新審理，經
    原審以無管轄權為由駁回聲請，並無違誤，抗告人執前詞提
    起抗告，為無理由，應予駁回。
據上論斷，應依刑事訴訟法第412條，裁定如主文。　
中　　華　　民　　國　　110 　年　　5 　　月　　24 　日
                  刑事第十二庭  審判長法　官  陳如玲
                                      法　官  廖建瑜
                                      法　官  蔡如惠
以上正本證明與原本無異。
不得再抗告。
                                      書記官  黃郁珊
中　　華　　民　　國　　110 　年　　5 　　月　　26　　日